Archives du duché de Caderousse
Archives départementales de Vaucluse
- Pièces sans lien direct avec le fonds
  - Testaments, mariages, obligations et autres actes
    - 1430-1440, 2 E 9/1271
      Storeffiti, Antoine (maître des requêtes); Serre, Raymond de; Serre, Etoile de; Cotier, Pierre (maître ès arts); Thomé alias Coqueluche, Guillaume; Corbie, Jean de; Germain, Bertrand; Cayoli, Michel; Bertrandi, Paul
    - 1450-1459, 2 E 9/1272
      Notamment: reconnaissance de dette de 2450 florins par Charles de Poitiers, seigneur de Saint-Vallier envers Gabriel Guichardini, marchand de Florence et citoyen d'Avignon (1447); mariage entre Antoine de L'Étoile, habitant de Séguret, et Catherine, fille de Bertrand Crosat (1456).
      cf. Philiberte de Clermont, nièce de Guillaume de Poitiers.
      Guichardini, Gabriel (marchand de Florence); Poitiers, Charles de (seigneur de Saint-Vallier); L'Étoile, Antoine de; Crosat, Catherine
    - 1462-1499, 2 E 9/1273
      testament Rivoire 1491: Inventaire de 1695 "13e tiroir 7e liasse"
      Notamment: obligation de Pierre Lanades envers Guillaume Veneti, tous deux savetiers (1465); obligation de Gonin Burgondionis envers Jean Carreti, "carraterio", serviteur de Giraud Amic, seigneur de Châteauneuf au diocèse de Cavaillon (Châteauneuf-de-Gadagne) (1474); reconnaissance de Claude Lamberti alias Petitprat envers noble Antoine Durandi alias Lamberti, pour le bail d'animaux sous le capital de 59 florins (1481); testament de Jacques Rivoire, seigneur de "Romagnac, Dauphiné Savoie" (1491, copie); mariage entre Louis Calmet, de Laudun et Michaela, fille d'André Valhent, de Caderousse (1494); mariage entre Antoine Foreferis et Marguerite Charretone, de Caderousse (1496).
      Romagnieu, Isère, canton de Pont-de-Beauvoisin; Domessin, Savoie, canton de Pont-de-Beauvoisin.
      Rivoire, Jacques (seigneur de Romagnac); Lanades, Pierre (savetier); Veneti, Guillaume (savetier); Burgondionis, Gonin; Carreti, Jean; Amic, Giraud (seigneur de Châteauneuf); Lamberti alias Petitprat, Claude; Durandi alias Lamberti, Antoine; Calmet, Louis; Valhent, Michaela; Foreferis, Antoine; Charretone, Marguerite
    - 1501-1518, 2 E 9/1274
      Notamment: mariage entre Antoine Amédée et Jeanne, fille de Jean Ranchet, de Caderousse (1501); testament de Philippe de Virieu (1503, copie); testament d'Antoine Bremieu, de Caderousse (1503); mariage entre Jacques Mellon, d'Orange, habitant de Caderousse, et Jeannette Chalamière, veuve de Jean Martin, habitante de Suze (1504); testament d'Alesia Roberte, épouse de Laurent Chaman, de Caderousse (1518, copie).
      Amédée, Antoine; Ranchet, Jeanne; Virieu, Philippe de; Bremieu, Antoine; Mellon, Jacques; Chamalière, Jeannette; Roberte, Alesia
    - 1520-1529, 2 E 9/1275
      Notamment: testament d'Antoine Brasse, de Caderousse (1521). Mariage entre André Cordat et Gabrielle, fille de Jean Mistral de Caderousse (1524). Testament de Gabrielle Millone, épouse de Pierre Corriou, de Caderousse (1526). Mariage entre Antoine Cayssolis et Marguerite Monastiere (1528). Mariage de Jean Bertier et Jeanne Monarde, de Caderousse (1529).
      Brasse, Antoine; Cordat, André; Mistral, Gabrielle; Millone, Gabrielle; Cayssolis, Antoine; Monastière, Marguerite; Bertier, Jean; Monarde, Jeanne
    - 1530-1538, 2 E 9/1276
      Notamment: partage des biens de Jean Brunet entre ses fils et héritiers, Monet, Albergas et André (1531); mariage de Pierre Vallot et Antoinette Baudin, habitants de Caderousse (1535); testament de Gabrielle de Nyons, habitante de Caderousse (1537).
      Brunet, Jean; Vallot, Pierre; Baudin, Antoinette; Nyons, Gabrielle de
    - 1540-1705, 2 E 9/1277
      Notamment: testament de Claude Fabri, "papeyrerius" de Caderousse, instituant héritières Marguerite Peyrière, sa femme, et Thoinete Fabre (ou "Fabresse"), sa fille (1551); acceptation sous bénéfice d'inventaire (1554); testament de Claude Therond, habitant de Caderousse (1551) et enquête y relative (1557); testament d'Huguette Arnaude, femme d'Antoine de Lusignan (1558).
      Fabri, Claude (papetier); Peyrière, Marguerite; Therond, Claude; Arnaude, Huguette; Lusignan, Antoine de
  - Actes dénommés "pièces curieuses" dans l'inventaire de 1695
    - Extrait de la donation faite par Isabelle, reine de Majorque, comtesse de Roussillon et Sardaigne, en faveur de Louis, duc d'Anjou et Touraine, 30 août 1375; 2 E 9/1278
      A propos de la copie de cette donation de 1375: à rapprocher peut-être du rôle de conseiller joué par Raimond Bernard Flamenc auprès de Louis d'Anjou, voir C. Bellon, p. 154
      Isabelle (reine de Majorque); Louis Ier d'Anjou (comte de Provence, roi de Naples, 1383-1384)
    - Copie d'actes généraux de la vie politique et diplomatique, 1435-1609; 2 E 9/1279
      "Manière de la paix d'Arras" (1435); instructions aux ambassadeurs du roi à la cour de Rome relatives aux "abus et exactions" (notes relatives aux tarifications et droits exigés pour les annates, "menus services", par les différents officiers de la cour de Rome) (sans date, fin XVe-début XVIe); traité de paix entre Louis XII et Ferdinand d'Espagne signé à Blois (12 octobre 1505); notes en italien sur le duché de Mantoue et Montferrat (1609).
      Instructions aux ambassadeurs: peut-être à rapprocher de la présence et du rôle de Rostain d'Ancézune, archevêque d'Embrun, qui effectua une ambassade en 1494 à la cour de Rome où il vécut par la suite auprès du pape Jules II (pape de 1503 à 1513). Les instructions données par le pape Alexandre évoquées dans le document pourraient correspondre au pontificat d'Alexandre VI qui régna de 1492 à 1503
      Autre hypothèse: Guillaume Pérès qui fut auditeur de la Rote et mourut à Rome en novembre 1500; voir 2 E 9/760 Le Thor.
      Traité de paix de 1505: peut-être à rapprocher du rôle joué par Giraud d'Ancézune dans la diplomatie française au cours des guerres d'Italie, auprès de Charles VIII, puis de Louis XII ou de celui de son neveu, autre Giraud, seigneur de Vinay, qui périt d'ailleurs à Marignan.
      ambassade; langue italienne; traité de paix; Louis XII (roi de France); Ferdinand II (roi d'Aragon et de Castille); Alexandre VI (pape); Duché de Mantoue; Arras (Pas-de-Calais, France); Rome (Italie)